# 在客户存放的备机应如何核算？

提问人：沉默羔羊 时间：2020-10-12 18:05:00
公司销售的产品，客户要求在质保期内按照实际供货数量的一定比例提供备机，用于故障机的更换和周转。备机不计算在客户的采购数量内，备机在客户的仓库存放以备使用，所有权属于公司，在质保期结束后才返回公司。实务中很少有返还的。
对于这种情况下的备机如何核算比较好？
1 、作为存货入账，但由于备机基本不会返回公司，如何将存货下账？另外这些备机都是在客户仓库，不便于盘点管理
2 、作为长期待摊费用入账，按照质保期限进行摊销。
3 、作为合同履约成本入账，但相应的损益是否只能计入营业成本而不能计入销售费用？

回答人：chenyiwei
鉴于提供备机是合同约定的本企业义务，且“实务中很少有返还的”，故视同数量折扣（即同样的价格卖出更多商品），在发出备机、确认收入的同时，将所发出备机的成本结转营业成本。如果后续有返还备机的，则按照收回备机的可变现净值冲减收回当期的销售成本。

提问人：沉默羔羊 时间：2020-10-13 09:07:00
请教陈老师，这种质保期一般是三年左右，在确认收入的同时就直接结转营业成本是不是也不大合适啊？

回答人：chenyiwei
该备机从发出开始就不再由本企业控制，事实上收回的可能性很小，所以就是折扣销售，与质保期长度无关。